# 请教陈版！关于样品与试验费用的处理！

提问人：baldwin_guo 时间：2011-12-05 21:35:01
请教陈版！ 一家高科技企业，主要从事电子元器件的生产。其产品的销售模式中有这样的情况，请问如何处理合适？ 在销售*产品时，企业必需从每批成品中（ 25 件）挑出一件拿到客户指定的实验室去做试验，待实险报告显示产品质量合格后，客户才能最终验收。由于实验是破坏性的，所以样品肯定会损坏，没有任何价值。并且，此企业还要支付一笔高额的试验费用，产品的售价为 35 万元/套，试验费为 40 万元。 问题如下： 1 ：样品的成本如何处理？是由其他产品分担，还是作为销售费用？ 2 ：
发生的试验费如何处理？如果一次性计入当期生产成本，会造成产品的毛利不均衡；计入研发费用，不恰当；计入待摊费用，好像也不合适。 多谢！！！

回答人：chenyiwei
如果该项破坏性试验是销售合同中约定必须进行，且费用由销售方负担的，并且通过试验是客户接受该批产品的前提，则其相关成本（包括作为样品的产品的生产成本和所承担的检验费用）就构成了获取销售收入所必须发生的成本。因此个人理解较为合适的做法是计入销售实现当期的营业成本，与所确认的营业收入相配比（但不适合于在生产阶段即分摊计入其他 24 件产品的生产成本中）。 基于谨慎性原则，如果在将样品送交试验时对能否通过测试没有足够把握，则应把样品的成本和试验费一次性计入当期损益处理。